---
title: "YDisk4R -- набор R функций для работы с Yandex Disk"
author: "Лутай А.В."
output: 
  github_document:
    toc: yes
    toc_depth: 4
date: '2023-06-15'
---

### Установка

```{r echo=TRUE, eval = FALSE, message=FALSE, warning=FALSE}
devtools::install_github("alexeilutay/YDisk4R")
```

### Перечень функций

Приведенные ниже примеры описывают не все возможности функций. 

Перед началом работы рекомендуется [получить Yandex OAuth](https://yandex.ru/dev/id/doc/ru/register-client) и принять решение о том, где он будет храниться на компьютере.

**Хранение в Renviron**

Этот способ считается недостаточно безопасным (файл .Renviron хранится в домашней директории компьютера в виде текстового файл), но... who cares, да?  

- открыть file.edit("~/.Renviron") 

- записать токен в строке вида YDisk=OAuth y0_...... (не забудьте о переносе строки в конце)

- сохранить файл "~/.Renviron"

**set_YD_oath**

Функция ищет значение YDisk в Global Environment или другое, начинающееся с OAuth y0_... Найденное значение использует в качестве токена для обращения к Yandex Disk.

```{r echo=TRUE, eval = FALSE, message=FALSE, warning=FALSE}
set_YD_oath()
```

***

**get_YD_folders**

Возвращает список папок по указанному пути. По умолчанию, path - корневая папка Yandex Disk, limit = 25.

```
get_YD_folders(path = "disk:/Загрузки/", YD_oath = set_YD_oath())
```
***

**get_YD_files**

Возвращает список файлов по указанному пути. По умолчанию, path - корневая папка Yandex Disk, а limit = 25.

```{r echo=TRUE, eval = FALSE, message=FALSE, warning=FALSE}
get_YD_files(path = "disk:/Загрузки/", YD_oath = set_YD_oath(), limit = 5)
```
***

**upload_file_2YD**

Загружает файл в указанную папку Yandex Disk.

```{r echo=TRUE, eval = FALSE, message=FALSE, warning=FALSE}
get_YD_files(path = "disk:/Загрузки/", 
             disk_fname = "../../bookmarks.html", 
             overwrite = TRUE, YD_oath = set_YD_oath())
```

Выводит статус загрузки -- если видите 201, значит файл на месте. 

## Обратная связь

Если сделаете pull request, постараюсь принять.
